---
title: "Clubes de convergencia do VAB agro"
author: "Davi Garcia Miranda"
date: "13/07/2022"
output: html_document
---

```{r knitr_init, echo=FALSE, cache=FALSE}
install.packages("knitr")
install.packages("rmdformats")
library(knitr)
library(rmarkdown)
library(rmdformats)

## Global options
options(max.print="100")
opts_chunk$set(echo=TRUE,
	             cache=TRUE,
               prompt=FALSE,
               tidy=TRUE,
               comment=NA,
               message=FALSE,
               warning=FALSE)
opts_knit$set(width=100)
```

## Procedimentos padrão

### Carregar todos os pacotes necessários ao trabalho
```{r}
library(readxl)
library(readr)
library(dplyr)
library(panelr)
library(mFilter)
library(ConvergenceClubs)
```

### Puxar os dados

```{r}
View(dados_vabagro)
dados <- read_excel("DADOS_MUNI_TRAB_2002_2017 (2).csv")
View(dados)
str(dados)
class(dados)
```

### Reorganizando dataframe com as váriaveis a serem utilizadas (melt reshape)

```{r}
dados_vabagro = dados[,c(2,3,5,8)]
View(dados_vabagro)
str(dados_vabagro)
```

### Fazendo a transformação da váriavel VABagro para numérica

```{r}
dados_vabagro$VABagro <- as.numeric(dados_vabagro$VABagro)
View(dados_vabagro)
str(dados_vabagro)
```

##Agora com os dados devidamento organizados foi realizada uma ánalise descritiva dos dados através da função `summary()`

```{r}
summary(dados_vabagro)
```

## converter dados_vabagro em panel data - formato para se trabalhar com dados em painel

```{r}
dados.panel<-panel_data(dados_vabagro, id=i, wave = t)
class(dados.panel$i)
```

## Mudar o formato para o formato largo, que é melhor para se trabalhar com panel data

### Converter em wide format

```{r}
dados.wide<-widen_panel(dados.panel)
class(dados.wide$i)    
``` 

### É preciso retirar NAs

```{r}
dados.wide.complete<-na.omit(dados.wide)
summary(dados.wide.complete)
View(dados.wide.complete)
```


### Irei criar uma coluna numerica para i, para não dar problema no algoritmo mais à frente

```{r}
dados.wide.complete$id<-as.numeric(dados.wide.complete$i)  # coluna 19
str(dados.wide.complete)
```


## Filtragem dos dados para evitar ciclos de negocios (recomendacao SICHERA, R.; PIZZUTO, P. ConvergenceClubs)

### Carregar GDP

```{r}
GDP<-dados.wide.complete
```

### Realizar a filtragem das datas para evitar ciclos de negocios (algoritmo criado pelo autor SICHERA, R.; PIZZUTO, P. ConvergenceClubs)

```{r}
View(GDP)
logGDP <- log(GDP[,3:18])
filteredGDP <- apply(logGDP, 1,
                     function(x){mFilter::hpfilter(x, freq=400, type="lambda")$trend} )
dados_filtrados <- data.frame(GDP[,1:2], t(filteredGDP),GDP[,19], stringsAsFactors=FALSE )
colnames(dados_filtrados) <- colnames(GDP[1:19])

View(dados_filtrados)
```

## Cluster com VAB Agro de 2002 a 2018

```{r}
clubs <- findClubs(dados_filtrados, 
                   dataCols=3:19, 
                   unit_names = 2, 
                   refCol=19,      
                   time_trim = 1/3, 
                   cstar = 0,
                   cstar_method = 'incremental',
                   cstar_increment = 0.1,
                   HACmethod = "FQSB")
summary(clubs)
View(clubs)
```

### Plotar os gráficos dos caminhos de transição para cada clube, e seu caminho de transição médio

```{r}
plot(clubs)
```


### Apenas os gráficos dos caminhos de transição médio dos clubes

```{r}
plot(clubs, clubs=NULL)
plot(clubs, clubs=NULL, legend=TRUE)
```


### pegando os dados de quem está em cada clube

```{r}
print(clubs$club1)
print(clubs$club2)
print(clubs$club3)
print(clubs$club4)
print(clubs$club5)
print(clubs$club6)
print(clubs$club7)
print(clubs$club8)
```


## Merge clusters, realiza a junção de possíveis clubes (se julgar que dá para juntar clubes)

```{r}
mclubs <- mergeClubs(clubs, mergeMethod='PS', mergeDivergent=FALSE)
summary(mclubs)  # ele julgou que dá para juntar clubes 
print(mclubs$club1)
print(mclubs$club2)
print(mclubs$club3)
print(mclubs$club4)
```

### Gráficos de transição após a junção (merge) dos clubes

```{r}
plot(mclubs)
plot(mclubs, clubs=NULL)
plot(mclubs, clubs=NULL, legend=TRUE)
```


## segundo metodo de juntar grupos

```{r}
mclubs2 <- mergeClubs(clubs, mergeMethod='vLT', mergeDivergent=FALSE)
summary(mclubs2)  # ele julgou que dá para juntar clubes um pouco distinto do anterior
print(mclubs2$club1)
print(mclubs2$club2)
print(mclubs2$club3)
print(mclubs2$club4)
print(mclubs2$club5)
print(mclubs2$club6)
```


### Novos gráficos de clubes através da função merge com 'vLT'

```{r}
plot(mclubs2)
plot(mclubs2, clubs=NULL)
plot(mclubs2, clubs=NULL, legend=TRUE)
```

# Referências {#Referências .unnumbered}

PHILLIPS, P. C. B.; SUL, D. Transition modeling and econometric convergence tests. Econometrica, 75 (6): 1771--1855, 2007. URL <https://doi.org/10.1111/j.1468-0262.2007.00811.x>.

PHILLIPS, P. C. B.; SUL, D. Economic transition and growth. Journal of Applied Econometrics, 24(7): 1153--1185, 2009. URL <https://doi.org/10.1002/jae.1080>.

SICHERA, R.; PIZZUTO, P. ConvergenceClubs: A Package for Performing the Phillips and Sul's Club Convergence Clustering Procedure. The R Journal Vol. 11/2, December 2019.
